臺灣板橋地方法院刑事判決　　　　　　　96年度訴字第3974號
公　訴　人　臺灣板橋地方法院檢察署檢察官
被　　　告　甲○○
　　　　　　　　　　（現另案在臺灣台北看守所羈押中）
上列被告因違反毒品危害防制條例案件，經檢察官提起公訴（96
年度毒偵字第7414號），本院訊問被告為有罪陳述後，改依簡式
審判程序審理，並判決如下：
    主  文
甲○○施用第一級毒品，累犯，處有期徒刑捌月；又施用第一級
毒品，累犯，處有期徒刑捌月，扣案之含有難以析離之海洛因成
分之殘渣袋拾貳個均沒收銷燬之，扣案之注射針筒壹支、電子磅
秤壹台、分裝袋柒拾肆個，均沒收；又施用第二級毒品，累犯，
處有期徒刑月，扣案之吸食器壹個沒收。應執行有期徒刑拾月
，扣案之扣案之含有難以析離之海洛因成分之殘渣袋拾貳個均沒
收銷燬之，扣案之注射針筒壹支、電子磅秤壹台、分裝袋柒拾肆
個、吸食器壹個，均沒收。
   事  實
一、甲○○前於民國94年間因施用毒品案件，經本院以94年度毒
    聲字第365 號裁定送觀察勒戒後，認無繼續施用毒品傾向，
    於94年5 月5 日執行完畢出所，並由臺灣板橋地方法院檢察
    署檢察官於94年5 月6 日以94年度毒偵字第1419號為不起訴
    處分確定。嗣於95年間再因施用毒品案件，經本院以95年度
    訴字第1733號判處有期徒刑7 月，於95年9 月20日確定，並
    於96年6 月12日縮刑期滿執行完畢。詎甲○○不知悛悔，明
    知海洛因及安非他命分別係毒品危害防制條例第2 條第2 項
    第1 款、第2 款所定之第一級、第二級毒品，依法均不得施
    用、持有，竟於基於施用第一級毒品海洛因之犯意，先於96
    年9 月26日下午17時許，在其臺北縣板橋市○○街6 巷103
    號4 樓住處，以針筒注射之方式施用海洛因1 次；另基於施
    用第二級毒品安非他命之犯意，在上址復以吸食器燒烤煙霧
    之方式施用安非他命1 次。嗣經警於96年9 月27日上午10時
    許，在上址為警查獲，並扣得含有難以析離之海洛因成分之
    殘渣袋12個、甲○○所有供施用毒品所用之注射針筒1 支、
    吸食器1個、電子磅秤1台、分裝袋74個。
二、案經臺北縣政府警察局海山分局報告臺灣板橋地方法院檢察
    署檢察官偵查起訴。
    理  由
一、訊據被告甲○○於偵查及本院審理中，對上揭事實坦承不諱
    ，此外，被告經警於96年9 月27日14時15分許採尿送驗結果
    （檢體編號：0000000000-0），呈嗎啡及安非他命陽性反應
    ，有臺灣檢驗科技股份有限公司濫用藥物尿液檢驗報告各1
    件在卷可查（見96年毒偵字第7414號卷第50頁）。此外，並
    有含有難以析離之海洛因成分之殘渣袋12個、甲○○所有供
    施用毒品所用之注射針筒1 支、吸食器1 個、電子磅秤1 台
    、分裝袋74個等物扣案可稽，另有照片附卷可佐（見上開卷
    第42至44頁）。足見被告所為自白與事實相符，而得採為認
    定之依據。次查，被告於94年間因施用毒品案件，經本院以
    94年度毒聲字第365 號裁定送觀察勒戒後，認無繼續施用毒
    品傾向，於94年5 月5 日執行完畢出所乙節，有台灣高等法
    院被告前案紀錄表及刑案查註紀錄表各1 件在卷可稽。本件
    事證明確，被告犯行堪以認定。
二、按海洛因、安非他命分屬毒品危害防制條例第2 條第2 項第
    1 款、第2 款所列之第一級毒品及第二級毒品，核被告甲○
    ○所為，係犯毒品危害防制條例第10條第1 項、第2 項之施
    用第一級毒品海洛因罪及施用第二級毒品安非他命罪。其施
    用前後非法持有第一級毒品、第二級毒品之低度行為，均已
    為施用之高度行為所吸收，不另論罪。又被告所犯上開施用
    第一級毒品海洛因、第二級毒品安非他命等罪間，犯意各別
    、行為互殊，應予分論併罰。又查，被告於95年間再因施用
    毒品案件，經本院以95年度訴字第1733號判處有期徒刑7 月
    ，於95年9 月20日確定，並於96年6 月12日縮刑期滿執行完
    畢等情，亦有上開前案紀錄表在卷可稽。被告於上開有期徒
    刑執行完畢後，5 年內故意再犯本件有期徒刑以上之罪，均
    為累犯，各應依刑法第47條第1 項之規定加重其刑。本院審
    酌被告已有施用毒品紀錄，且經判處有期徒刑在案，竟又為
    本件犯行，顯見其未知戒除毒癮，意志力薄弱，並考量施用
    毒品乃自戕行為，所生危害非鉅，暨被告坦承施用毒品犯行
    之犯後態度等一切情狀，量處如主文所示之刑，並定應執行
    刑如主文所示。
三、至扣案之殘渣袋12個，均含有難以析離之第一級毒品海洛因
    成分，應以毒品視之，爰依毒品危害防制條例第18條第1項
    前段之規定宣告沒收銷燬之；另扣案之注射針筒1 支、吸食
    器1 個、電子磅秤1 台、分裝袋74個等物，則均為被告所有
    供本件犯罪所用之物，業經被告於本院審理中供述明確，應
    依刑法第38條第1 項第2 款之規定宣告沒收，附此敘明。
四、末按「除被告所犯為死刑、無期徒刑、最輕本刑為三年以上
    有期徒刑之罪或高等法院管轄第一審案件者外，於前條第一
    項程序進行中，被告先就被訴事實為有罪之陳述時，審判長
    得告知被告簡式審判程序之旨，並聽取當事人、代理人、辯
    護人及輔佐人之意見後，裁定進行簡式審判程序」，刑事訴
    訟法第273 條之1 第1 項定有明文。查本件被告涉犯之毒品
    危害防制條例第10條第1 項、第2 項之施用毒品罪，法定本
    刑均非最輕本刑為3 年以上有期徒刑之罪，且被告於本院準
    備程序期日中已就被訴事實為有罪之陳述，經告知被告簡式
    審判程序之旨後，被告及公訴人對於本件改依簡式審判程序
    審理亦均表示無意見，是本院即依前揭刑事訴訟法規定，裁
    定本件進行簡式審判程序，附此敘明。
據上論斷，應依刑事訴訟法第273 條之1 第1 項、第299 條第1
項前段，毒品危害防制條例第10條第1 項、第18條第1 項前段，
刑法第11條前段、第47條第1 項、第38條第1 項第2 款，判決如
主文。
本案經檢察官孫治平到庭執行職務。
中　　華　　民　　國　　96　　年　　12　　月　　28　　日
                  刑事第十四庭  法　官  汪怡君
上列正本證明與原本無異。
如不服本判決，應於送達後十日內敘明上訴理由，向本院提出上
訴狀。
                                書記官  李郁禎
中　　華　　民　　國　　96　　年　　12　　月　　28　　日
附錄本案論罪科刑法條全文：
毒品危害防制條例第10條
施用第一級毒品者，處六月以上五年以下有期徒刑。
施用第二級毒品者，處三年以下有期徒刑。
